zh-TW: 刮胡表面樣式: 多表面 (兩種或更多圖案); 羅紋 (平行溝槽); 鋸齒/齒狀; 螺旋溝槽; 紋理/蝕刻; 其他
ru: Тип поверхности гуиро: Мультитекстурная (два или более узоров); Ребристая (параллельные канавки); Зубчатая; Спиральные канавки; Текстурированная/гравированная; Другое
fr: Style de surface du güiro: Multisurface (deux motifs ou plus); Côtelé (rainures parallèles); Cranté/dents; Rainures en spirale; Texturé/gravé; Autre
da: Overfladestil på guiroen: Flere overflader (to eller flere mønstre); Rillet (parallelle riller); Savtakket/tænder; Spiralriller; Struktureret/ætset; Andet
ko: 구이로 표면 스타일: 다중 표면(2개 이상의 패턴); 골지형(평행 홈); 톱니형; 나선형 홈; 질감/에칭 처리됨; 기타
sl-SI: Stil površine za guiro: Več površin (dva ali več vzorcev); Rebrasto (vzporedni utori); Nazobčano/zobci; Spiralni utori; Teksturirano/jedkano; Drugo
it: Tipo di superficie del guiro: Multisuperficie (due o più motivi); A coste (scanalature parallele); Seghettata/denti; Scanalature a spirale; Strutturata/incisa; Altro
zh-CN: 圭罗表面样式: 多表面（两种或更多图案）; 条纹（平行凹槽）; 锯齿状/带齿; 螺旋凹槽; 纹理/蚀刻; 其他
lt-LT: Guiro paviršiaus stilius: Kelių paviršių (du ar daugiau raštų); Rumbuotas (lygiagretūs grioveliai); Dantytas / su dantukais; Spiraliniai grioveliai; Tekstūruotas / išgraviruotas; Kita
el: Στυλ επιφάνειας του Guiro: Πολλαπλών επιφανειών (δύο ή περισσότερα μοτίβα); Με ραβδώσεις (παράλληλες αυλακώσεις); Οδοντωτό/δόντια; Σπειροειδείς αυλακώσεις; Ανάγλυφο/χαραγμένο; Άλλο
sv: Guiro-ytans stil: Flera ytor (två eller flera mönster); Räfflad (parallella spår); Sågtandad/tänder; Spiralspår; Strukturerad/etsad; Övrigt
es: Estilo de superficie del güiro: Multisuperficie (dos o más patrones); Acanalado (ranuras paralelas); Dentado/con dientes; Ranuras en espiral; Texturizado/grabado; Otro
nl: Guiro oppervlak stijl: Meerdere oppervlakken (twee of meer patronen); Geribbeld (parallelle groeven); Gekarteld/tanden; Spiraalgroeven; Getextureerd/geëtst; Overig
ro-RO: Stilul de suprafață Guiro: Suprafață multiplă (două sau mai multe modele); Striat (caneluri paralele); Dințat/Zimți; Caneluri în spirală; Texturat/Gravat; Altele
fi: Guiro-soittimen pinnan tyyli: Monipintainen (kaksi tai useampi kuvio); Uurrettu (rinnakkaiset urat); Sahalaitainen/hampaallinen; Kierreurat; Teksturoitu/etsattu; Muu
tr: Güiro yüzey yapısı: Çok yüzeyli (iki veya daha fazla desen); Yivli (paralel oluklar); Tırtıklı/dişli; Sarmal oluklar; Dokulu/kazınmış; Diğer
th: สไตล์พื้นผิว Guiro: หลายพื้นผิว (สองลวดลายขึ้นไป); เป็นซี่ (ร่องขนาน); รอยหยัก/ซี่ฟัน; ร่องสไปรัล; มีพื้นผิว/รอยสลัก; อื่นๆ
pt-PT: Estilo de superfície Guiro: Multissuperfície (dois ou mais padrões); Com nervuras (ranhuras paralelas); Serrilhado/dentes; Ranhuras em espiral; Texturado/gravado; Outro
vi: Kiểu bề mặt Guiro: Đa bề mặt (hai hoặc nhiều hoa văn); Gân (rãnh song song); Răng cưa/răng; Rãnh xoắn ốc; Có họa tiết/khắc; Khác
hr-HR: Stil površine Guiro: Višestruke površine (dva ili više uzoraka); Rebrasta (paralelni žljebovi); Nazubljena/zupci; Spiralni žljebovi; Teksturirana/gravirana; Ostalo
pt-BR: Guiro superfície estilo: Multissuperfície (dois ou mais padrões); Nervurada (ranhuras paralelas); Serrilhada/com dentes; Ranhuras em espiral; Texturizada/gravada; Outro
hu: Guiro felületi stílusa: Többfelületű (két vagy több minta); Bordázott (párhuzamos hornyok); Fogazott; Spirális hornyok; Texturált / maratott; Egyéb
en: Guiro surface style: Multi-surface (two or more patterns); Ribbed (parallel grooves); Serrated/teeth; Spiral grooves; Textured/etched; Other
nb: Guiro overflatestil: Fleroverflate (to eller flere mønstre); Rillet (parallelle spor); Tagget/tenner; Spiralspor; Teksturert/etset; Annet
pl: Styl powierzchni guiro: Wielopowierzchniowy (dwa lub więcej wzorów); Żebrowany (równoległe rowki); Ząbkowany / zęby; Spiralne rowki; Teksturowany / trawiony; Inne
cs: Styl povrchu guira: Více povrchů (dva nebo více vzorů); Žebrovaný (paralelní drážky); Zoubkovaný / se zuby; Spirálové drážky; Texturovaný/leptaný; Ostatní
sk-SK: Štýl povrchu guira: Viacpovrchový (dva alebo viac vzorov); Rebrovaný (paralelné drážky); Zúbkovaný/zuby; Špirálové drážky; Textúrovaný/leptaný; Iné
de: Oberflächenstil der Guiro: Multi-Oberfläche (zwei oder mehr Muster); Gerippt (parallele Rillen); Gezahnt/Zähne; Spiralförmige Rillen; Texturiert/Geätzt; Sonstige
ja: ギロ表面スタイル: マルチサーフェス (2つ以上のパターン); リブ (平行溝); ギザギザ/歯; スパイラル溝; テクスチャ/エッチング加工; その他
bg-BG: Повърхностен стил на гюиро: Многоповърхностен (две или повече шарки); Оребрен (успоредни жлебове); Назъбен; Спирални жлебове; Текстуриран/гравиран; Други